臺灣臺南地方法院刑事判決　　　　　　　　　　　　　九十年度易字第一七四一號
　　公　訴　人　臺灣台南地方法院檢察署檢察官
　　被　　　告　甲○○
右列被告因傷害案件，經檢察官提起公訴（九十年度偵字第二五六七號），本院判決
如左：
    主  文
甲○○共同連續傷害人之身體，處有期徒刑參月，如易科罰金，以參佰元折算壹日。
被訴毀損部分無罪。
    事  實
一、甲○○、丁○○（另行審理）與自稱「劉佳佑」之真實姓名年籍不詳成年男子三
    人共同搭乘由甲○○之友乙○○駕駛之車牌號碼：九Ｌ—０二０二號自用小客車
    ，於民國八十九年十二月二十四日上午七時十分許，行經台南縣永康市○○○路
    一八八號之一「小呢吧檳榔攤」前時，由丁○○與甲○○、「劉佳佑」下車購買
    檳榔。丁○○與「劉佳佑」二人於購買檳榔之際，因認在該檳榔攤處聊天之丙○○、戊○○注視其等三人，竟因而心生不滿，遂與甲○○共同基於傷害之概括犯
    意連絡，由「劉佳佑」命丁○○先返回乙○○駕駛之前揭自用小客車內，取出「
    劉佳佑」所有之鋁質球棒一支（未據扣案），交予「劉佳佑」持用，甲○○及丁○○則係空手，三人即行共同毆打丙○○肩部及背部，致其受有左背挫傷併瘀血
    四╳五公分、右肩挫傷等傷害。甲○○等三人毆打丙○○後，見戊○○仍在該處
    ，遂復承前開傷害之概括犯意，再由「劉佳佑」持球棒，甲○○、丁○○二人徒
    手，共同毆打戊○○頭部及身體多處，致其受有頭部受傷、左手上臂、肘部挫傷
    、左背挫傷等傷害。嗣經丙○○等人趁隙離開並報警後，循線查獲。
二、案經丙○○、戊○○訴由台南縣警察局永康分局報告台灣台南地方法院檢察署檢
    察官偵查起訴。
    理  由
壹、有罪部分：
一、訊據被告甲○○於警訊及本院審理時，固均坦承於前揭時地與同案被告丁○○等
    人同乘證人乙○○所駕車輛行經「小呢吧檳榔攤」處，且與丁○○、「劉佳佑」
    等人均曾下車，並與丙○○、戊○○等二人發生衝突等情，惟矢口否認涉有傷害
    罪嫌，辯稱：伊僅推倒丙○○，並未出手毆打丙○○、戊○○等二人云云。經查
    ：
（一）被告甲○○與同案被告丁○○及「劉佳佑」前揭時地分別徒手及持鋁質球棒毆
      打告訴人丙○○、戊○○二人等情，業據告訴人丙○○、戊○○於警訊中分別
      陳明在卷，且互核大致相符，並有財團法人奇美醫院診斷證明書二紙在卷可稽
      ，告訴人丙○○、戊○○二人於警訊中之指訴堪以採信。
（二）告訴人丙○○於本院調查時陳稱：當日被告甲○○等三人下車買檳榔時，劉佳
      佑要丁○○回車上拿球棒，丁○○拿球棒回來交給劉佳佑後，被告等三人即動
      手毆打伊。三個人都有動手；他們三個人打完我之後，再去打戊○○。鋁棒仍
      然是劉佳佑拿著，另外二人空手打戊○○等語（參見本院九十年十月十一日訊
      問筆錄），告訴人戊○○於偵查中，當庭指認被告甲○○與同案被告丁○○當
      日均曾動手毆打其等二人等語（參見偵卷第七頁背面），核與證人乙○○於警
      訊中亦證稱：當日開車載甲○○、丁○○及兩名姓名不詳之男女停在檳榔攤前
      買檳榔。三名男子下車去買，沒多久，丁○○即開門拿走車內放置之球棒，連
      同甲○○及姓名不詳之男子，朝著自小客車前方兩名男子（按指丙○○、戊○○）毆打。約打一分鐘後，三人即上車由我立即將車開離現場；甲○○未拿任
      何東西，是以拳打腳踢方式毆打的等語（參見證人乙○○於八十九年十二月二
      十四日警訊筆錄）相符，參以證人乙○○本與告訴人丙○○等二人並不相識，
      且其係被告甲○○等人之友，當日並曾駕車與被告甲○○等人共同出遊，當無
      偏頗告訴人丙○○等人，故為對被告甲○○等人為不利陳述之理。是堪信告訴
      人丙○○、戊○○於偵審中指訴被告甲○○確曾毆打其等二人等語，與事實相
      符，應可採信。被告甲○○於本院審理時辯稱：僅推倒告訴人丙○○，並未出
      手毆打告訴人丙○○及戊○○云云，無非事後卸責之詞，當無可採。被告甲○○傷害犯行明確，堪以認定，應依法論科。
二、核被告甲○○所為係犯刑法第二百七十七條第一項之傷害罪。被告甲○○與同案
    被告丁○○與「劉佳佑」三人間，具有犯意聯絡及行為分擔，俱為共同正犯。被
    告甲○○等三人先後毆打告訴人丙○○、戊○○二人之二次傷害犯行，時間緊接
    ，方法相同，觸犯構成要件相同之罪名，顯係基於概括犯意為之，應依連續犯之
    規定論以一罪，並依法加重其刑。爰審酌被告甲○○與告訴人素不相識，僅因細
    故即以暴力相對，其犯罪動機頗有可議之處、空手毆打告訴人丙○○等二人之犯
    罪手段、告訴人丙○○、戊○○所受傷勢、犯罪後否認犯行之態度等一切情狀，
    量處如主文所示之刑，並諭知易科罰金之折算標準。「劉佳佑」所有，供被告甲○○等人共同傷害之鋁質球棒一支，未據扣案，為免日後執行困難，爰不另為沒
    收之諭知。
貳、無罪部分：
一、公訴意旨另以：被告甲○○於前揭時地毆打告訴人丙○○、戊○○等人後，復另
    行起意基於毀損之故意，持前揭「劉佳佑」所有之球棒打破丙○○之所有車號：
    ＵＢＤ—九三八號輕型機車之大燈、右前方向燈，車頭蓋，及車龍頭等物，因認
    被告林宏彬另涉有刑法第三百五十四條之毀損罪嫌等語。
二、按犯罪事實，應依證據認定之，無證據不得推定其犯罪事實，又不能證明被告犯
    罪者，應諭知無罪之判決，刑事訴訟法第一百五十四條、第三百零一條第一項分
    別定有明文。
三、訊據被告甲○○堅詞否認涉有毀損罪嫌，辯稱當日並未持球棒毀損告訴人丙○○
    所有之機車等語。經查：(1)告訴人丙○○於本院調查時陳稱：當日係「劉佳佑」
    持用球棒攻擊伊及戊○○，且持球棒毀損其機車者，亦係「劉佳佑」而非被告甲○○，於警訊中之指稱被告甲○○持球棒毀損其機車云云，係因姓名講錯等語（
    參見本院九十年十月十一日訊問筆錄）。核與證人乙○○於警訊中所述：係該名
    姓名年籍不詳男子（按指「劉佳佑」）持鋁棒敲打輕型機車等語相符（參見前開
    警訊筆錄），足見當日持球棒毀損告訴人丙○○機車之人應係「劉佳佑」而非被
    告甲○○。堪認被告甲○○於偵審中辯稱：係「劉佳佑」持球棒毀損丙○○所有
    之前揭機車，而非伊等語，與事實相符，應堪採信。綜上所述，依本院調查證據
    所得，被告甲○○被訴毀損部分犯行，罪嫌尚有不足，此外，本院復查無其他積
    極證據足認被告甲○○涉有公訴意旨所指毀損部分犯行，應認被告甲○○被訴毀
    損部分罪嫌尚有不足，揆諸前揭法條，應就此部分為無罪判決之諭知。
據上論斷，應依刑事訴訟法第二百九十九條第一項前段、第三百零一條第一項，刑法
第二十八條、第五十六條、第二百七十七條第一項、第四十一條第一項前段、罰金罰
鍰提高標準條例第一條前段、第二條，判決如主文。
本案經檢察官蘇聰榮到庭執行職務
中      華      民      國    九十一    年     十一     月      五      日
                                  臺灣臺南地方法院刑事第五庭
                                          法  官    卓  穎  毓
右正本證明與原本無異。
如不服本判決，應於判決送達後十日內，向本院提出上訴狀。
                                          書記官    黃  子  起
中      華      民      國    九十一    年      十一    月      六      日
附錄法條：
中華民國刑法第二百七十七條：
傷害人之身體或健康者，處三年以下有期徒刑、拘役或一千元以下罰金。
犯前項之罪因而致人於死者，處無期徒刑或七年以上有期徒刑；致重傷者，處三年以
上十年以下有期徒刑。
